臺灣高等法院臺南分院交通事件裁定　　 100年度交抗字第91號
抗　告　人
即受處分人　蕭明燦
上列抗告人因違反道路交通管理處罰條例案件，不服臺灣嘉義地
方法院中華民國100年7月13日裁定（100年度交聲字第726號）提
起抗告，本院裁定如下：
    主  文
抗告駁回。
    理  由
一、本件抗告意旨略以：抗告人即受處分人於民國100年4月26日
    駕駛車號2005-NW 自小客車，行駛於嘉義縣大林路慈濟醫院
    東側停車時為警查獲，致遭裁決應處新台幣（下同）900 元
    之罰鍰。惟原裁定認定之裁罰基準，係以汽車駕駛人為起罰
    點，而不是以機、汽車為起點，有所違誤，為此依法提起抗
    告云云。
二、原處分意旨略以：異議人及受處分人於上開時、地停放前開
    自用小客車，為嘉義縣警察局以嘉縣警交字第L00000000 號
    ，製作舉發違反道路交通管理事件通知單（下稱舉發通知單
    ），舉發「在設有禁止停車標誌、標線之處所停車」之違規
    ，原處分機關認異議人確有上開違規行為，依道路交通管理
    處罰條例第56條第1項第4款規定，並依道路交通管理事件統
    一裁罰基準表，裁處異議人罰鍰900元，並無違誤等語。
三、原裁定意旨略以：本件異議人及受處分人確有於上開時、地
    ，在設有禁止停車標誌之處所停放自用小客車之違規事實，
    原處分機關依道路交通管理處罰條例第56條第1項第4款規定
    及違反道路交通管理事件統一裁罰基準表，裁處罰鍰900 元
    ，核無違誤，本件聲明異議為無理由，應予駁回。
四、按汽車駕駛人在設有禁止停車標誌、標線之處所停車時，處
    新臺幣600元以上1,200元以下罰鍰。車輛：指在道路上以原
    動機行駛之汽車(包括機器腳踏車)或以人力、獸力行駛之車
    輛，道路交通管理處罰條例第56條第1項第4款及第3條第8款
    定有明文。另小型車在期限內繳納或到案聽候裁決者，處90
    0 元罰鍰，違反道路交通管理事件統一裁罰基準表，亦有明
    文。經查：
  (一)本件抗告人於100年4 月26日，將之車牌號碼2005-NW號自用
    小客車，停放在嘉義大林慈濟醫院旁下潭底路段，在設有禁
    止停車標誌、標線之處所停車之違規情事，有嘉義縣警察局
    以嘉縣警交字第L00000000 號舉發通知單、交通部公路總局
    嘉義區監理所100年6月17日嘉監義裁字第裁76-L00000000號
    裁決書在卷可稽，抗告人對於前開違規事實是認明確，僅對
    於原處分機關未裁處罰鍰600元，而係裁處罰鍰900元不服。
    是抗告人前揭在禁止停車標誌、標線之處所停車之違規事實
    ，足堪認定。
  (二)按本條例之罰鍰基準、舉發或輕微違規勸導、罰鍰繳納、向
    處罰機關陳述意見或裁決之處理程序、分期繳納之申請條件
    、分期期數、不依限期繳納之處理、分期處理規定及繳納機
    構等事項之處理細則，由交通部會同內政部定之，道路交通
    管理處罰條例第92條第3 項定有明文。可知道路交通管理處
    罰條例已授權就該條例罰鍰基準等有關之細節性、技術性事
    項以授權命令規定，而違反道路交通管理事件統一基準及處
    理細則第1 條亦明文揭示，其係依據道路交通管理處罰條例
    第92條規定訂定之。而處理違反道路交通管理事件之程序及
    統一裁罰基準之統一裁罰基準，係以違反道路交通管理事件
    統一裁罰基準表為之，依違反道路交通管理事件統一裁罰基
    準及處理細則第2 條規定可知。本件抗告人違反道路交通管
    理處罰條例第56條第1項第4款之規定，該條規定所裁處之罰
    鍰雖係為600元以上1,200元以下，然原處分機關對於異議人
    於設有禁止停車標誌、標線之處所停車，究應裁處罰鍰鍰60
    0元或700元或800元或900元或1000元或1100元抑或1200元，
    應依違反道路交通管理事件統一裁罰基準表規定為之，亦即
    應視抗告人所駕駛之車輛係為機器腳踏車、小型車、大型車
    ，佐以於期限內繳納或到案、逾越應到案期限30日內內繳納
    或到案、逾越應到案期限30日以上60日以內繳納或到案、逾
    越應到案期限60日以上繳納或逕行裁決等不同情況，予以裁
    處罰鍰。
  (三)另查，本件抗告人於上開時、地在設有禁止停車標誌之處所
    停放之車輛乃係自用小客車，依上開所述，道路交通管理處
    罰條例第92條授權訂定違反道路交通管理事件統一裁罰基準
    及處理細則，並以違反道路交通管理事件統一裁罰基準表為
    統一裁罰基準，該基準表規定小型車在期限內繳納罰鍰或到
    案者，處罰鍰900 元；逾越應到案期限30日內，繳納罰緩或
    到案者，處罰鍰1,000 元、逾越應到案期限30日以上60日以
    內，繳納罰鍰或到案者，處罰鍰1,100 元、逾越應到案期限
    60日以上，繳納罰鍰或逕行裁決者，處罰鍰1,200 元。參諸
    上開裁量基準，原處分機關係以最有利於行為人之最低額罰
    鍰標準定其罰鍰金額，並無濫用裁量情事，其裁量尚無違法
    不當之處，亦未逾越母法即道路交通管理處罰條例第56條第
    1項第4款之規定。抗告人指稱汽車駕駛人停車時…，處新台
    幣600 至1200元以下罰鍰，是以汽車駕駛人為起罰點而不是
    以機、汽車為起點，那有說到監理站繳款是以機器腳踏車為
    起點云云，惟依道路交通管理處罰條例第3條第8款之規定，
    汽車亦含機器腳踏車，抗告人所言實屬對法令之誤解，顯屬
    無據。
  (四)至抗告意旨另表示不服裁定之抗告期間，應以五日工作天準
    ，即因扣除連續假日，以保抗告人權利云云。惟按受處分人
    或原處分機關對於法院所為之交通事件裁定有不服者，得為
    抗告；對於前項裁定，不得再抗告。交通抗告程序除準用刑
    事訴訟法有關規定外，並準用前章之規定，道路交通事件處
    理辦法第24條及第25條分別定有明文。另按抗告期間，除有
    特別規定外，為五日，自送達裁定後起算。但裁定經宣示者
    ，宣示後送達前之抗告，亦有效力。期間之計算，依民法之
    規定，刑事訴訟法第406 條及第65條亦有明文。又以日、星
    期、月或年定期間者，其始日不算入。以日、星期、月或年
    定期間者，以期間末日之終止，為期間之終止。於一定期日
    或期間內，應為意思表示或給付者，其期日或其期間之末日
    ，為星期日、紀念日或其他休息日時，以其休息日之次日代
    之，民法第120條第2項、第121條第1項及第122 條分別定有
    明文。是關於不服原審裁定之抗告期間及對本院裁定不得再
    抗告，法已有明文，抗告人前開所指，尚有誤解，併此敘明
    。
五、綜上所述，本件抗告人上開違規行為，事證明確，抗告意旨
    以原裁定認定之裁罰基準，係以汽車駕駛人為起罰點，而不
    是以機、汽車為起點云云，顯有誤解，而乏依據。原審裁定
    以原處分機關依道路交通管理處罰條例第56條第1項第4款規
    定及違反道路交通管理事件統一裁罰基準表，裁處罰鍰900
    元，核無違誤，受處分人之聲明異議並無理由，而駁回抗告
    人即受處分人之聲明異議。本院認原審認事用法均無不合，
    抗告人指摘原裁定不當，請求撤銷原裁定云云，為無理由，
    應予駁回。
六、據上論結，應依道路交通事件處理辦法第25條，刑事訴訟法
    第412條，裁定如主文。
中    華    民    國   100    年    9     月    5     日
                  刑事第六庭    審判長法  官  董武全
                                      法  官  孫玉文
                                      法  官  賴純慧
以上正本證明與原本無異。
不得再抗告。
                                      書記官  翁心欣
中    華    民    國   100    年    9     月    5     日